臺灣彰化地方法院刑事判決
111年度簡上字第133號
上  訴  人  
即  被  告  張基鉉


上列上訴人即被告因傷害等案件，不服本院中華民國111年7月25
日111年度簡字第902號第一審刑事簡易判決（聲請簡易判決處刑
案號：111年度偵字第5410號），提起上訴，本院管轄第二審之
合議庭判決如下：
    主  文
上訴駁回。
張基鉉緩刑貳年，並應於本判決確定之日起陸個月內向公庫支付
新臺幣陸仟元。
　　事實及理由
一、本案審理範圍：
　　按刑事訴訟法第348條規定：「上訴得對於判決之一部為之(
    第1項)。對於判決之一部上訴者，其有關係之部分，視為亦
    已上訴。但有關係之部分為無罪、免訴或不受理者，不在此
    限(第2項)。上訴得明示僅就判決之刑、沒收或保安處分一
    部為之(第3項)。」，且依刑事訴訟法第455條之1第3項規定
    ，對於簡易判決不服之上訴，準用刑事訴訟法第348條規定
    。經查，上訴人即被告張基鉉於本院審理時明示僅對原判決
    量刑部分上訴，依上開規定，本院審理範圍僅限於原判決關
    於量刑部分。
二、本院據以審查量刑妥適與否之原審所認定之犯罪事實及所犯
    法條、罪名等，均如附件之本院第一審刑事簡易判決書所載
    。　　
三、上訴駁回之理由：
(一)被告上訴意旨略以：其於原審判決後與告訴人林惠英達成調
    解，請求從輕量刑等語。
(二)按量刑之輕重，係屬事實審法院得依職權自由裁量之事項，
    苟其量刑時，已依行為人之責任為基礎，並斟酌刑法第57條
    各款所列情狀，在未逾越法定刑度之下，酌量科刑，無偏執
    一端而有明顯失出或失入之情形，自不得指為不當或違法。
    本案原審審理後，審酌被告不思以和平理性的方式解決與告
    訴人之間之生意糾紛，竟任意砸毀告訴人車輛之車窗，並造
    成告訴人受傷，所為實有不該，兼衡其國中肄業之智識程度
    及勉持之家庭經濟狀況及被害人之意見、所受損害等一切情
    狀，量處被告拘役30日，並諭知如易科罰金，以新臺幣(下
    同)1,000元折算1日之折算標準。經核原審就被告量刑之責
    任基礎，已於原判決理由中詳為說明，依整體觀察，本院認
    原審量刑實屬妥適。又被告於原審判決後雖與告訴人以9,60
    0元達成調解，且已賠償完畢，有彰化縣○○鄉○○○○○000○○○○○
    00號調解書在卷可參，原審雖未及審酌，然本院考量原審所
    判處之刑度已屬輕度刑，其量刑於上開量刑因素有所變動之
    情形下尚屬妥適，無法據此認為原審之量刑基礎有所動搖，
    核無不當或違法，是被告請求從輕量刑而提起上訴，為無理
    由，應予駁回。
四、附負擔緩刑之宣告：
　　被告前因故意犯罪受有期徒刑以上刑之宣告，執行完畢後，
    5年以內未曾因故意犯罪受有期徒刑以上刑之宣告，有臺灣
    高等法院被告前案紀錄表在卷可考，其因一時失慮致犯本罪
    ，惟已與告訴人達成調解，本院認被告經此偵審程序及刑之
    宣告，應能知所警惕，而無再犯之虞，對其所宣告之刑以暫
    不執行為適當，爰依刑法第74條第1項第2款規定，併予宣告
    緩刑2年，以啟自新。又被告所為仍屬不當，為確保被告
    記取教訓並建立尊重他人之正確觀念，認有課予一定負擔之
    必要，爰併依刑法第74條第2項第4款規定，命其應於本判決
    確定之日起6個月內，向公庫支付6,000元，以資警惕。倘若
    被告違反上開所定負擔，情節重大者，檢察官得向法院聲請
    撤銷緩刑之宣告，併此敘明。
據上論斷，應依刑事訴訟法第455條之1第1項、第3項、第368條
、第373條，刑法第74條第1項第2款、第2項第4款，判決如主文
。　
本案經檢察官賴志盛聲請簡易判決處刑，檢察官劉欣雅到庭執行
職務。
中　　華　　民　　國　　111 　年　　10　　月　　26　　日
                  刑事第一庭  審判長法  官  廖健男
                                    法  官  林慧欣
                                    法  官  胡佩芬
以上正本證明與原本無異。
本件不得上訴。
中　　華　　民　　國　　111 　年　　10　　月　　26　　日
                                    書記官  蔡忻彤